臺灣新竹地方法院刑事判決　　　　　　
                                      110年度訴字第338號
公  訴  人  臺灣新竹地方檢察署檢察官
被      告  李武謙


上列被告因傷害案件，經檢察官提起公訴（109年度偵字第14011
號），被告於本院準備程序中就被訴事實為有罪之陳述，經本院
合議庭評議後裁定改行簡式審判程序，判決如下：
    主  文
李武謙犯傷害罪，處拘役肆拾日，如易科罰金，以新臺幣壹仟元折算壹日。　　　　　　　　　　
    事  實
一、李武謙於民國109年7月7日8時30分許，在新竹市○區○○路000
    號風采宴會館B1停車場，因與黃標書發生行車糾紛，竟基於
    傷害他人身體之犯意，持防狼噴霧器噴灑黃標書之臉部，致
    黃標書受有臉部、頸部、左前臂及前胸等處皮膚紅腫疼痛之
    傷害。
二、案經黃標書訴由新竹市警察第一分局報告臺灣新竹地方檢察
    署（下稱新竹地檢署）檢察官偵查起訴。
    理  由
壹、程序部分
　　被告李武謙所犯刑法第277條第1項之傷害罪，非死刑、無期
    徒刑、最輕本刑為3年以上有期徒刑之罪，或高等法院管轄
    第一審之案件，被告於本院準備程序進行中，就被訴事實為
    有罪之陳述，經告以簡式審判程序之旨，並聽取檢察官及被
    告之意見後，本院合議庭評議後認合於刑事訴訟法第273條
    之1第1項之規定，裁定由受命法官獨任進行簡式審判程序。
    又依刑事訴訟法第273條之2、同法第159條第2項規定，簡式
    審判程序不適用傳聞法則有關限制證據能力之相關規定，附
    予敘明。
貳、實體部分
一、上開犯罪事實，業據被告李武謙於偵查、本院準備程序及簡
    式審判程序中均坦承不諱（見新竹地檢署109年度偵字第140
    11號偵查卷《下稱偵卷》第94頁、本院110年度訴字第338號卷
    《下稱本院卷》第78頁、第83頁），核與證人黃標書、顎榮記
    於警詢時之證述大致相符（見偵卷第5至6頁、第8頁），並
    有國軍新竹地區醫院附設民眾診療服務處診斷證明書1份、
    現場照片4張、監視器畫面照片2張、新竹市警察局第一分局
    北門派出所受理各類案件紀錄表（見偵卷第9頁、第19至22
    頁）等件在卷可稽，足認被告上開任意性之自白與事實相符
    ，堪以採信。綜上，本案事證明確，被告犯行洵堪認定，應
    依法論科。
二、論罪科刑：
（一）核被告李武謙所為，係犯刑法第277條第1項之傷害罪。
（二）爰審酌被告為一具有相當智識經驗之成年人，倘與他人有
      細故糾紛，理應克制己身之衝動與怒氣、思循理性方式解
      決衝突，竟僅因細故產生口角爭執，而任意以前揭方式侵
      害告訴人黃標書之身體健康法益，足見其顯然缺乏自我控
      制能力及尊重他人權利之意識，所為實不足取；惟念其坦
      承犯行之犯後態度，兼衡其自述其國中畢業之智識程度、
      案發迄今從事塗料小包職務、未婚無子女、與阿嬤同住、
      經濟狀況勉持（見本院卷第83頁），暨其犯罪之動機、目
      的、手段、告訴人所受傷勢程度、迄未能與告訴人達成和
      解及告訴人意見（見本院卷第67頁）等一切情狀，量處如
      主文所示之刑，並諭知易科罰金折算標準。
據上論斷，應依刑事訴訟法第273條之1第1項、第299條第1項前
段，刑法第277條第1項、第41條第1項前段，刑法施行法第1條之
1第1項，判決如主文。
本案經檢察官黃翊雯提起公訴，檢察官黃嘉慧到庭執行職務。
中　　華　　民　　國　　110 　年　　9 　　月　　27　　日
                  刑事第六庭    法  官        蔡玉琪
以上正本證明與原本無異。
如不服本判決應於收受本判決後20日內向本院提出上訴書狀，上
訴書狀應敘述具體理由。上訴書狀未敘述上訴理由者，應於上訴
期間屆滿後20日內補提理由書狀於本院(均須按他造當事人之人
數附繕本 )「切勿逕送上級法院」。 
中　　華　　民　　國　　110 　年　　9 　　月　　27　　日
                                書記官        李念純
附錄本案論罪科刑法條：
刑法第277條：
傷害人之身體或健康者，處5年以下有期徒刑、拘役或50萬元以
下罰金。